【裁判字號】    99,訴,1245
【裁判日期】    991105
【裁判案由】    違反毒品危害防制條例
【裁判全文】
臺灣彰化地方法院刑事判決              99年度訴字第1245號
公  訴  人  臺灣彰化地方法院檢察署檢察官
被      告  甲○○
上列被告因違反毒品危害防制條例案件，經檢察官提起公訴（99
年度毒偵字第1553號），本院依簡式審判程序判決如下：
    主  文
甲○○施用第一級毒品，累犯，處有期徒刑捌月。
    事  實
一、甲○○前於民國90年間曾因施用毒品案件，經送觀察勒戒後
    ，認無繼續施用毒品之傾向，於90年5月23日執行完畢釋放
    ，並由臺灣彰化地方法院檢察署檢察官於該日，以90年度毒
    偵字第794號為不起訴處分確定。另於92年間因施用毒品案
    件，經法院判處有期徒刑8月確定。再於94年間，因施用第
    一、二級毒品案件，經法院各判處有期徒刑1年、6月，並定
    應執行有期徒刑1年4月確定；於95年間因竊盜及施用毒品案
    件，經法院各判處有期徒刑1年8月、1年2月確定，嗣後案另
    經法院裁定減刑為有期徒刑7月，並定該2案應執行有期徒刑
    2年1月確定；而其入監接續執行前開案件後，於98年7月5日
    執行完畢。詎仍不知悔改，竟基於施用第一級毒品海洛因之
    犯意，於99年7月19日20時30分許，在彰化縣北斗鎮河濱公
    園內，以將海洛因摻入香菸內再點火吸食之方式，施用海洛
    因1次。嗣於99年7月22日11時許，為警依法採集其尿液送驗
    ，結果呈嗎啡陽性反應，始悉上情。
二、案經彰化縣警察局員林分局報告臺灣彰化地方法院檢察署檢
    察官偵查起訴。
    理  由
一、被告甲○○於準備程序中，先就前揭犯罪事實為有罪之陳述
    ，且所犯係死刑、無期徒刑、最輕本刑為3年以上有期徒刑
    以外之罪，經本院合議庭依刑事訴訟法第273條之1第1項之
    規定，裁定由受命法官獨任進行簡式審判程序，合先敘明。
二、訊據被告甲○○對於上揭施用第一級毒品海洛因之犯行坦承
    不諱，且經警於99年7月22日11時許採集其尿液送驗，結果
    呈嗎啡陽性反應，有尿液採樣同意書、尿液代號與真實姓名
    對照認證單及詮昕科技股份有限公司濫用藥物尿液檢驗報告
    各1份附卷可按，足徵被告之自白與事實相符。又按修正毒
    品危害防制條例就施用毒品者，僅於「初犯」及「5年後再
    犯」二種情形，有其追訴條件之限制，即須於初犯經觀察、
    勒戒或強制戒治釋放後，5年內均無施用毒品之行為，始能
    認其前所實施之觀察、勒戒或強制戒治已足遮斷毒癮，而得
    於5年後再犯時，再予適用初犯之規定，重行觀察、勒戒等
    程式；倘5年內已經再犯，被依法追訴處罰，縱其第3次（或
    第3次以上）施用毒品之時間在初犯釋放5年以後，即與「5
    年後再犯」之情形有別，且因已於「5年內再犯」，顯見其
    再犯率甚高，原實施觀察、勒戒或強制戒治，已無法收其實
    效，而無5年戒斷期之存在，自無再經觀察、勒戒及強制戒
    治之必要，應由檢察官逕行起訴，最高法院95年度台非字第
    59號判決、95年度台非字第65號判決及95年度第7次刑事庭
    會議決定足供參照。查本件被告前於90年間曾因施用毒品案
    件，經送觀察勒戒後，認無繼續施用毒品之傾向，於90年5
    月23日執行完畢釋放，並由臺灣彰化地方法院檢察署檢察官
    於該日，以90年度毒偵字第794號為不起訴處分確定；再於
    92年間因施用毒品案件，經法院判處有期徒刑8月確定等情
    ，有臺灣彰化地方法院檢察署刑案資料查註紀錄表及臺灣高
    等法院被告前案紀錄表各1份在卷可參，是以依照上開說明
    ，本件被告施用毒品之犯行既經檢察官提起公訴，本院自應
    依法論科。綜上，本件事證明確，被告上開施用毒品之犯行
    ，應堪認定。
三、核被告甲○○所為，係犯毒品危害防制條例第10條第1項之
    施用第一級毒品罪。又其持有第一級毒品海洛因並進而施用
    ，其持有之低度行為應為施用之高度行為所吸收，不另論罪
    。又查被告於94年間曾因施用第一、二級毒品案件，經法院
    各判處有期徒刑1年、6月，並定應執行有期徒刑1年4月確定
    ；於95年間因竊盜及施用毒品案件，經法院各判處有期徒刑
    1年8月、1年2月確定，嗣後案另經法院裁定減刑為有期徒刑
    7月，並定該2案應執行有期徒刑2年1月確定；而其入監接續
    執行前開案件後，於98年7月5日執行完畢等情，有臺灣高等
    法院被告前案紀錄表1份附卷可憑，其受上開有期徒刑執行
    完畢後，5年以內故意再犯本件有期徒刑以上之罪，為累犯
    ，應依法加重其刑。爰審酌被告前曾因施用毒品經送觀察、
    勒戒執行完畢後，猶不思戒絕毒癮、革除惡習，顯未能深切
    悔改並記取教訓，惟念及其施用毒品之犯行，在本質上乃屬
    自我戕害身心健康之行為，且其並未因此而有破壞社會秩序
    或侵害他人權益之情形，以及犯後坦承犯行，態度尚佳等一
    切情狀，量處如主文所示之刑，以資懲戒。
據上論斷，應依刑事訴訟法第273條之1第1項、第299條第1項前
段，毒品危害防制條例第10條第1項，刑法第11條前段、第47條
第1項，判決如主文。
本案經檢察官賴志盛到庭執行職務。
中    華    民    國    99    年    11    月    5     日
                        臺灣彰化地方法院刑事第九庭
                                法    官       紀佳良
以上正本證明與原本無異。
如不服本判決，應於收受判決後10日內向本院提出上訴書狀，並
應敘述具體理由；其未敘述上訴理由者，應於上訴期間屆滿後20
日內向本院補提理由書（均須按他造當事人之人數附繕本「切勿
逕送上級法院」）。
中    華    民    國    99    年    11    月    5     日
                                書 記 官       林佑儒
附錄論罪科刑法條：
毒品危害防制條例第十條：
施用第一級毒品者，處六月以上五年以下有期徒刑。
施用第二級毒品者，處三年以下有期徒刑。

司法院資訊處製作；財團法人民間司法改革基金會備份。
